【裁判字號】    98,審易,1473
【裁判日期】    980731
【裁判案由】    竊盜
【裁判全文】
臺灣高雄地方法院刑事判決            98年度審易字第1473號
公  訴  人  臺灣高雄地方法院檢察署檢察官
被      告  乙○○
上列被告因竊盜案件，經檢察官聲請以簡易判決處刑（98年度撤
緩偵字第121 號），本院認不應以簡易判決處刑，改依通常程序
審理，判決如下：
    主  文
本件公訴不受理。
    理  由
一、公訴意旨略以：被告乙○○意圖為自己不法之所有，於民國
    97年3 月29日下午4 時許，在高雄縣仁武鄉○○○路與大同
    二街路口空地，徒手竊取甲○○所有置放在該處之圍籬鍍鋅
    管多支（約100 公斤），嗣為警據報查獲，因認被告涉犯刑
    法第320 條第1 項之竊盜罪嫌等語。
二、按檢察官就簡易判決處刑之聲請，與起訴有同一之效力，法
    院於審理後認應為不受理判決之諭知者，應適用通常程序審
    判之，刑事訴訟法第451 條第3 項、第451 條之1 第4 項但
    書第3 款、第452 條已明揭其旨。次按起訴之程序違背規定
    者，法院應諭知不受理之判決，並得不經言詞辯論為之，刑
    事訴訟法第303 條第1 款、第307 條分別定有明文。又被告
    於緩起訴期間內，有刑事訴訟法第253 條之3 第1 項各款情
    形之一者，檢察官得依職權或依告訴人之聲請撤銷原處分，
    繼續偵查或起訴；檢察官依刑事訴訟法第253 條之3 規定為
    撤銷緩起訴，應製作處分書敘述其處分之理由，並應以正本
    送達於告訴人、告發人、被告及辯護人；被告接受撤銷緩起
    訴處分書後，得於7 日內以書狀敘述不服之理由，經原檢察
    官向直接上級法院檢察署檢察長或檢察總長聲請再議，亦為
    刑事訴訟法第253 條之3 第1 項、第255 條第1 項、第2 項
    、第256 條之1 第1 項所明定。是被告經檢察官為緩起訴處
    分確定者，於緩起訴期間內，檢察官固得依職權或依告訴人
    之聲請撤銷原處分，繼續偵查或起訴，惟須符合刑事訴訟法
    第253 條之3 第1 項3 款之事由，且必須將該撤銷處分書送
    達被告，使被告得對該撤銷處分書聲請再議。檢察官尚不得
    於緩起訴期間內，在撤銷原緩起訴處分未確定前，即對同一
    案件（指同一被告之事實上同一案件）再行起訴，而使撤銷
    緩起訴處分程序及被告得聲請再議之規定形同具文，故檢察
    官若對業經為緩起訴處分確定之同一案件（指被告同一之事
    實上同一案件），於緩起訴期間內，未踐行上揭法定撤銷緩
    起訴處分程序而逕行起訴，其起訴程序自屬違背規定，法院
    應依刑事訴訟法第303 條第1 款規定諭知不受理之判決。
三、經查：
  (一)被告乙○○因上開竊盜案件，經臺灣高雄地方法院檢察署檢
    察官於97年4 月1 日以97年度速偵字第154 號為緩起訴處分
    ，告訴人甲○○於同年月15日收受上開緩起訴處分書，未於
    收受處分書後7 日內聲請再議等情，有上開緩起訴處分書、
    臺灣高雄地方法院檢察署送達證書各1 紙附卷可憑，並經本
    院核閱相關卷宗屬實，足見該緩起訴處分於告訴人收受後7
    日（即97年4 月23日）即已確定，緩起訴處分期間應自斯時
    起算，迄98年4 月22日止。
  (二)嗣被告於97年4 月5 日、同年3 月16日復因故意再犯公共危
    險案件，經臺灣高雄地方法院檢察署檢察官分別以97年度偵
    緝字第1428號、97年度偵字第12112 號向本院聲請簡易判決
    處刑，檢察官於98年2 月11日以被告於緩起訴期間內故意更
    犯有期徒刑以上刑之罪，經檢察官提起公訴，以98年度撤緩
    字第48號撤銷上開緩起訴處分，並於98年4 月13日以98年度
    撤緩偵字第121 號對於同一事實聲請簡易判決處刑乙節，亦
    有上開聲請簡易判決處刑書、撤銷緩起訴處分書、臺灣高等
    法院被告前案紀錄表各1 份在卷可佐，自堪信為真實。惟如
    前所述，本案被告之緩起訴處分期間為97年4 月23日至98年
    4 月22日，而被告所犯上開2 次公共危險案件，均係在97年
    4 月23日前所犯，自與刑事訴訟法第253 條之3 第1 項第1
    款「被告於緩起訴期間內故意更犯有期徒刑以上刑之罪，經
    檢察官提起公訴」之撤銷緩起訴要件不符，檢察官據此撤銷
    上開緩起訴處分尚難認為合法。
  (三)況送達於在監獄或看守所之人，應囑託該監所長官為之，為
    刑事訴訟法第56條第2 項所規範。上開撤銷緩起訴處分書固
    於98年2 月24日送達至被告位於「高雄縣仁武鄉○○○街37
    號」之戶籍地，並由被告本人收受，有臺灣高雄地方法院檢
    察署撤銷緩起訴處分書之送達證書1 紙附卷足憑，惟被告自
    97年12月30日起因另案入臺灣高雄第二監獄執行，並於98年
    2 月5 日移入臺灣高雄監獄執行，迄同年4 月23日始執行完
    畢出監，有臺灣高等法院被告前案紀錄表1 份附卷可參，依
    上開規定，聲請人自應囑託該監所長官對被告送達該撤銷緩
    起訴處分書。詎聲請人未依上開規定為之，僅就被告之住所
    地為送達，自難認該撤銷緩起訴處分書已生合法送達之效力
    ，本件撤銷緩起訴處分應尚未確定。
  (四)綜上所述，聲請人於撤銷緩起訴處分確定前對被告提起本件
    訴訟，顯與刑事訴訟法第253 條之3 第1 項第1 款以原緩起
    訴處分已經撤銷為前提之規定相違，揆諸前開說明，本件起
    訴程序應屬違背規定，爰不經言詞辯論，逕諭知不受理之判
    決。
據上論斷，應依刑事訴訟法第452 條、第303 條第1 款、第 307
條，判決如主文。
中    華    民    國    98    年    7     月    31    日
                  刑事第三庭    審判長  法  官  黃宗揚
                                        法  官  陳俊宏
                                        法  官  吳佳樺
以上正本證明與原本無異。
如不服本判決應於收受送達後10日內向本院提出上訴書狀，並應
敘述具體理由；如未敘述上訴理由者，應於上訴期間屆滿後20日
內向本院補提理由書（均須按他造當事人之人數附繕本）「切勿
逕送上級法院」。
中    華    民    國    98    年    7     月    31    日
                                        書記官  張義龍


司法院資訊處製作；財團法人民間司法改革基金會備份。
